臺灣板橋地方法院刑事判決　　　　　　　　　　　　　九十三年度訴字第六六六號
　　公　訴　人　臺灣板橋地方法院檢察署檢察官
　　被　　　告　甲○○
右列被告因違反槍砲彈藥刀械管制條例案件，經檢察官聲請以簡易判決處刑（九十三
年度偵字第六一八六號），本院刑事庭受理後（九十三年度簡字第一六八五號），認
不宜簡易判決處刑，改依通常程序審理，因被告於本院準備程序中為有罪之陳述，嗣
經本院合議庭裁定以簡式審判程序審理，本院判決如左：
    主  文
甲○○共同未經許可，寄藏可發射子彈具有殺傷力之改造手槍，處有期徒刑壹年壹月
，併科罰金新臺幣參萬元，罰金如易服勞役，以新臺幣玖佰元即銀圓參佰元折算壹日
。
具有殺傷力之仿ＷＡＬＴＨＥＲ廠ＰＰＫ／Ｓ型半自動手槍製造之玩具手槍換裝土造
金屬槍管而成之改造手槍壹枝（槍枝管制編號一一二二二七六五號，含彈匣壹個
）及具殺傷力土造子彈參拾肆四顆（土造七點六五Ｂｒｏｗｎｉｍｇ子彈肆顆、土造
九Ⅹ一九ｍｍ子彈參拾顆），均沒收。
    事  實
一、甲○○前曾於民國七十一年間因犯妨害家庭罪，經臺灣基隆地方法院以七十一年
    度訴字第七一號判處有期徒刑三月，經提起上訴，臺灣高等法院以七十一年度上
    訴字第二五五七號駁回其上訴確定，指揮書執畢日期為七十三年七月九日；復於
    七十五年間因犯賭博罪，經臺灣基隆地方法院判處有期徒刑八月確定，指揮書執
    畢日期為七十五年十一月二十四日；又於八十一年間因犯賭博罪，經臺灣基隆地
    方法院以八十一年度易字第四二六號判處有期徒刑三月確定，於八十一年七月二
    十三日易科罰金執行完畢；再於九十年間因違反毒品危害防制條例案件，經臺灣
    基隆地方法院以九十年度訴字第六七二號分別判處有期徒刑七月、三月，應執行
    有期徒刑八月確定，於九十三年一月十四日入監服刑，目前在監執行中（未構成
    本件累犯）；猶不知悛悔，於九十三年一月十一日二十時起，明知綽號「小鹿」
    （真實姓名及年籍均不詳）之成年男子所交付託其寄藏之仿ＷＡＬＴＨＥＲ廠Ｐ
    ＰＫ／Ｓ型半自動手槍製造之玩具手槍換裝土造金屬槍管而成之之改造手槍一枝
    （槍枝管制編號一一二二二七六五號，含彈匣一個）及土造子彈三十四顆（
    土造七點六五Ｂｒｏｗｎｉｍｇ子彈四顆、土造九Ⅹ一九ｍｍ子彈三十顆），均
    係具有殺傷力之手槍及子彈，竟受小鹿之託，在臺北縣光榮國中前，交與年籍不
    詳之成年男子乙○○，由乙○○將上開手槍及子彈持回乙○○與甲○○共同居住
    之臺北縣三重市○○○路三四三號二樓之住處，甲○○、乙○○二人基於共同寄
    藏之犯意聯絡，將前開槍彈藏置於標有ＰＵＺＺＬＥ字樣且頂端可開啟之藍色存
    錢筒內，並將該存錢筒置在上址住處房內之床頭櫃上。嗣於九十三年一月十四日
    十六時四十五分，為警於上址查獲，並扣得上開具有殺傷力之改造手槍、子彈。
二、案經臺北市政府警察局北投分局報請臺灣板橋地方法院檢察署檢察官偵查聲請以
    簡易判決處刑，本院刑事庭受理後，認不宜簡易判決處刑，改依通常程序審理，
    本院於準備程序進行中，被告就被訴事實為有罪之陳述，經告知被告簡式審判程
    序之旨，並聽取當事人之意見後，裁定進行簡式審判程序。
    理  由
壹、關於程序：
    按「除被告所犯為死刑、無期徒刑、最輕本刑為三年以上有期徒刑之罪或高等法
    院管轄第一審案件者外，於前條第一項程序進行中，被告先就被訴事實為有罪之
    陳述時，審判長得告知被告簡式審判程序之旨，並聽取當事人、代理人、辯護人
    及輔佐人之意見後，裁定進行簡式審判程序。」刑事訴訟法第二百七十三條之一
    定有明文。查被告甲○○涉犯之犯槍砲彈藥刀械管制條例第十一條第四項之未經
    許可，寄藏可發射子彈具殺傷力之槍枝罪及同條例第十二條第四項之未經許可，
    寄藏子彈罪，法定本刑分別為一年以上七年以下有期徒刑，併科新臺幣七百萬元
    以下罰金、五年以下有期徒刑，併科新臺幣三百萬元以下罰金，均非最輕本刑為
    三年以上有期徒刑之罪，且被告於本院九十三年七月十三日準備程序進行中，復
    就被訴之事實為有罪之陳述，經告知被告簡式審判程序之旨，被告及公訴人對於
    本件改依簡式審判程序審理亦均表示無意見，是本院即依前揭刑事訴訟法規定，
    裁定本件進行簡式審判程序，先予敘明。
貳、關於實體：
一、據被告甲○○對於右揭犯罪事實，於本院審理時坦承不諱，而前開槍枝經送請內
    政部警政署刑事警察局以性能檢驗法、試射法鑑驗結果，認送驗改造貝瑞塔手槍
    一枝（槍枝管制編號一一二二二七六五號），係由仿ＷＡＬＴＨＥＲ廠ＰＰ
    Ｋ／Ｓ型半自動手槍製造之玩具手槍換裝土造金屬槍管而成之改造手槍（槍枝管
    制編號一一二二二七六五號，含彈匣一個），機械性能良好，可擊發適用子
    彈，認具殺傷力，有內政部警政署刑事警察局九十三年二月十八日刑鑑字第九
    三一四五二四號槍彈鑑定書一份在卷可憑。另扣案之子彈經本院送請法務部
    調查局鑑定，該局以實際射擊方式及經拆解後就其組合構造分析能否擊發鑑驗結
    果，認送驗之土造七點六五Ｂｒｏｗｎｉｍｇ子彈四顆，其中三顆完整，一顆底
    火有打過凹陷，經拆解二顆完整子彈檢視，係以供遊戲槍枝使用含底火之彈殼，
    於前端加裝直徑七點九ｍｍ、重三點零六及三點三六公克銅質彈頭，內部填裝爆
    竹類黑火藥改造而成，依其構造認能擊發，配合適當槍枝發射，於近距離具有殺
    傷力；而送驗之土造九Ⅹ一九ｍｍ子彈三十顆，經拆解四顆完整子彈檢視，係以
    供遊戲槍枝使用含底火之彈殼，於前端加裝直徑九點零ｍｍ、重三點四六至三點
    五六公克銅質彈頭，內部填裝爆竹類黑火藥與黃褐色敏感起火藥改造而成，以空
    包彈（沒有彈殼）試射能敲擊引爆火藥，前述子彈組合完整，依其構造認能擊發
    ，配合適當槍枝發射，於近距離具有殺傷力，有法務部調查局九十三年六月四日
    調科參字第九三二二三一七號鑑定通知書一紙及照片四幀附卷可證。此
    外，並有仿ＷＡＬＴＨＥＲ廠ＰＰＫ／Ｓ型半自動手槍製造之玩具手槍換裝土造
    金屬槍管而成之改造手槍一枝（槍枝管制編號一一二二二七六五號，含彈匣
    一個）及具殺傷力土造子彈三十四顆（土造七點六五Ｂｒｏｗｎｉｍｇ子彈四顆
    、土造九Ⅹ一九ｍｍ子彈三十顆）扣案可資佐證。足認被告自白確與事實相符，
    堪予採信。事證明確，被告犯行堪以認定。
二、核被告未經許可，寄藏可發射子彈具有殺傷力之改造手槍及具有殺傷力之改造子
    彈等行為，係犯槍砲彈藥刀械管制條例第十一條第四項之未經許可，寄藏可發射
    子彈具有殺傷力之改造手槍罪及同條例第十二條第四項之未經許可，寄藏改造子
    彈罪。被告甲○○與年籍不詳之成年男子乙○○二人間，所為之犯行，具有犯意
    聯絡與行為分擔，為共同正犯。又槍砲彈藥刀械管制條例將「持有」與「寄藏」
    為分別之處罰規定，則單純之「持有」，固不包括「寄藏」，但「寄藏」之受人
    委託代為保管，其保管本身所為之「持有」，既係「寄藏」之當然結果，法律上
    自宜僅就「寄藏」行為為包括之評價，不應另就持有予以論罪（最高法院七十四
    年台上字第三四００號判例意旨參照）。是以被告持有改造槍枝及改造子彈之行
    為，均不另論罪。又被告以一寄藏行為，同時寄藏改造手槍一支及改造子彈三十
    四顆，分別觸犯未經許可，寄藏可發射子彈具有殺傷力之改造手槍罪及未經許可
    ，寄藏改造子彈罪，為想像競合犯，應從一重之未經許可，寄藏可發射子彈具有
    殺傷力之改造手槍罪論處。爰審酌被告犯罪之動機係受人之託而暫時保管槍枝及
    子彈，而具殺傷力之改造手槍、改造子彈為對社會治安及人民生命財產具有潛在
    之危害威脅甚鉅，惟所寄藏槍彈數量非多，犯罪情節尚非重大，暨犯後就其全部
    犯行均坦承不諱，犯後態度良好等一切情狀，量處如主文所示之刑，併就所處罰
    金刑部分，諭知易服勞役之折算標準，以示懲儆。
三、扣案具有殺傷力之仿ＷＡＬＴＨＥＲ廠ＰＰＫ／Ｓ型半自動手槍製造之玩具手槍
    換裝土造金屬槍管而成之改造手槍一枝（槍枝管制編號一一二二二七六五號
    ，含彈匣一個）及具殺傷力土造子彈三十四顆（土造七點六五Ｂｒｏｗｎｉｍｇ
    子彈四顆、土造九Ⅹ一九ｍｍ子彈三十顆），均係違禁物，應依刑法第三十八條
    第一項第一款之規定宣告沒收。
據上論斷，應依刑事訴訟法第二百七十三條之一第一項、第二百九十九條第一項前段
，槍砲彈藥刀械管制條例第十一條第四項、第十二條第四項，刑法第十一條前段、第
二十八條、第五十五條、第四十二條第二項、第三十八條第一項第一款，罰金罰鍰提
高標準條例第一條前段、第二條，判決如主文。
本案經檢察官陳銘祥到庭執行職務。
中       華       民       國    九十三    年    七    月    二十七     日
                               臺灣板橋地方法院刑事第二庭
                                       法  官  潘  翠  雪
右正本證明與原本無異。
如不服本判決，應於判決送達後十日內向本院提出上訴狀（應附繕本）
                                       書記官  江  文  彬
中　　　華　　　民　　　國　　九十三　　年　　　七　　　月　　二十八　　日
附錄本案論罪科刑法條全文：
槍砲彈藥刀械管制條例第十一條
未經許可，製造、販賣或運輸第四條第一項第一款所稱其他可發射金屬或子彈具有殺
傷力之各式槍砲者，處五年以上有期徒刑，併科新臺幣一千萬元以下罰金。
未經許可，轉讓、出租或出借前項所列槍砲者，處三年以上十年以下有期徒刑，併科
新臺幣七百萬元以下罰金。
意圖供自己或他人犯罪之用，而犯前二項之罪者，處無期徒刑或七年以上有期徒刑，
併科新臺幣一千萬元以下罰金。
未經許可，持有、寄藏或意圖販賣而陳列第一項所列槍砲者，處一年以上七年以下有
期徒刑，併科新臺幣七百萬元以下罰金。
第一項至第三項之未遂犯罰之。
槍砲彈藥刀械管制條例第十二條
未經許可，製造、販賣或運輸子彈者，處一年以上七年以下有期徒刑，併科新台幣五
百萬元以下罰金。
未經許可，轉讓、出租或出借子彈者，處六月以上五年以下有期徒刑，併科新台幣三
百萬元以下罰金。
意圖供自己或他人犯罪之用，而犯前二項之罪者，處三年以上十年以下有期徒刑，併
科新台幣七百萬元以下罰金。
未經許可，持有、寄藏或意圖販賣而陳列子彈者，處五年以下有期徒刑，併科新台幣
三百萬元以下罰金。
第一項至第三項之未遂犯罰之。
